【裁判字號】    89,易,1547
【裁判日期】    900220
【裁判案由】    竊盜
【裁判全文】
臺灣桃園地方法院刑事判決                        八十九年度易字第一五四七號
    公  訴  人  臺灣桃園地方法院檢察署檢察官
    被      告  戊○○
右列被告因竊盜案件，經檢察官提起公訴（八十九年度偵字第八四六二號），本院判
決如左：
        主  文
戊○○竊盜，累犯，處有期徒刑玖月。
        事  實
一、戊○○曾於民國八十三年間因竊盜案件，經本院於八十三年四月十九日以八十三
    年度訴字第五一二號判決判處有期徒刑六月，緩刑三年，嗣因另犯麻藥案件，經
    本院於八十五年八月三十一日以八十五年易字第三五八二號判決判處有期徒刑四
    月，於八十五年十月十六日易科罰金執行完畢，前案竊盜部分經撤銷緩刑宣告後
    ，於八十六年五月二十七日執行完畢，猶不知悔改。復意圖為自己不法之所有，
    於八十九年五月十二日晚上十二時許，在桃園縣中壢市○○○路二二三巷口，竊
    取乙○○所有之車牌號碼ＱＥＯ—０一七號輕型機車一部（價值約新台幣—下同
    —五千元），得手後留供己用，戊○○為逃避查緝，並將丁○○所有借予李金文
    嗣轉借予甲○○，再輾轉借予戊○○騎乘之車牌號碼ＳＦＮ—八四七號輕型機車
    車牌拆下後，裝置於其竊取之上開機車上繼續騎用，嗣於八十九年六月二日下午
    五時許，在桃園縣平鎮市中正里二號為警查獲。
二、案經桃園縣警察局八德分局報請台灣桃園地方法院檢察署檢察官偵查起訴。
        理  由
一、訊據被告戊○○矢口否認右揭犯行，辯稱：該車係甲○○借予丙○○，後來伊在
    路上碰到丙○○，丙○○叫伊將車騎還給甲○○云云。經查，右揭事實業據被害
    人乙○○指訴稽詳。又被告經警查獲時所騎乘之機車，並非證人丁○○所有而出
    借之甲○○機車，業據證人丁○○、李金文證述甚詳（見本院八十九年八月七日
    審理筆錄），核與證人甲○○證述：「（借給馬的車子是否就是偵卷內照片上的
    車子？）不是，李金文借給我的車子前輪沒有車輪罩，我確定那不是李金文借給
    我的車子」等語相符（見本院八十九年十一月十三日審理筆錄），證人甲○○復
    證稱：伊雖有將機車借予丙○○，但丙○○借用兩天即行歸還，伊係待丙○○還
    車後才借予被告戊○○等語甚明（見本院八十九年十一月九日審理筆錄）。是以
    ，被告上開所辯，顯係卸責之詞，不足採信。此外並有車輛竊盜、車牌失竊資料
    個別查詢報表—查詢車輛認可資料、贓物認領保管單各一紙及照片二張附卷可稽
    ，故本件事証明確，被告犯行洵堪認定。
二、核被告戊○○之所為，係犯刑法第三百二十條第一項之竊盜罪。被告曾於八十三
    年間因竊盜案件，經本院於八十三年四月十九日以八十三年度訴字第五一二號判
    決判處有期徒刑六月，緩刑三年，嗣因另犯麻藥案件，經撤銷緩刑宣告後，於八
    十六年五月二十七日執行完畢，此有台灣高等法院被告全國前案紀錄表在卷足憑
    ，被告於前案執行完畢後五年內再犯有期徒刑以上刑之本罪，為累犯，應依刑法
    第四十七條規定加重其刑。爰審酌被告犯罪之動機、目的、手段、所生危害、已
    有竊盜前科及犯罪後矢口否認之態度等一切情狀，量處如主文所示之刑，以資懲
    儆。
據上論斷，應依刑事訴訟法第二百九十九條第一項前段，刑法第三百二十條第一項、
四十七條，罰金罰鍰提高標準條例第一條前段，判決如主文。
本案經檢察官鄭重文到庭執行職務。
中      華      民      國    九十      年      二      月     二十     日
                                臺灣桃園地方法院刑事第一庭
                                    法  官  陳永來
右正本證明與原本無異。
如不服本判決，應於判決送達後十日內向本院提出上訴狀( 應附繕本 )，上訴於
臺灣高等法院。
                                    書記官   洪明媚
中      華      民      國    九十      年      二      月    二十二    日
附論罪科刑依據之法條：
刑法第三百二十條第一項
刑法第三百二十條
意圖為自己或第三人不法之所有，而竊取他人之動產者，為竊盜罪，處五年以下有期
徒刑、拘役或五百元以下罰金。
意圖為自己或第三人不法利益，而竊佔他人之不動產者，依前項之規定處斷。
前二項之未遂犯罰之。


司法院資訊處製作；財團法人民間司法改革基金會備份。
